Gaming, Kartäuser (www.monasterium.net)
Gaming, Kartäuser (www.monasterium.net)
- GamingOCart 1365 II 16, 16. Februar 1365 (1365-02-16); 1365_II_16
  Rudolf IV., Herzog von Österreich (1358-1365), Aussteller; Gaming, Kartause; Wien
- GamingOCart 1366 II 27, 27. Februar 1366 (1366-02-27); 1366_II_27
  Ulrich der Pynizzer verkauft sein rechtes Eigen, das Gut auf der Strazz in der Pfarre St. Leonhard, das jährlich 4 1/2 Schilling Wiener Pfenning dient, um 34 1/2 Pfund Wiener Pfenning dem Kloster Gaming.
  Aussteller; Gaming, Kartause; St. Leonhard am Forst (GB Mank)
- GamingOCart 1366 III 15, 15. März 1366 (1366-03-15); 1366_III_15.1
  Ott von Roggendorf und seine Frau Agnes verkaufen ihr freies Burgrecht, 52 Joch Acker in dem Haufeld zwischen Roggendorf und Oberstinkenbrunn, wovon man jährlich 12 Wiener Pfenning nach Kloster Göttweig dient, dem Kloster Gaming um 160 Pfund Wiener Pfenning.
  Aussteller; Frau des Ott von Roggendorf, Aussteller; Gaming, Kartause; Göttweig, Benediktinerabtei; Oberstinkenbrunn (GB HL); Roggendorf (welches?)
- GamingOCart 1366 III 15, 15. März 1366 (1366-03-15); 1366_III_15
  Dietrich der Waergel und sein Bruder Rueger erklären, daß sie den Hof zu Edichenthal, der dem Kloster Gaming gehört, aus Not aufgegeben haben, den schuldigen Zins per 5 Mut Korn und mehr als 5 Pfund Pfenning hat ihnen das Kloster aus Gnaden nachgelassen, sie wollen keine weiteren Ansprüche machen.
  Aussteller; Bruder des Dietrich des Waergel, Aussteller; Edichenthal (R, Gde. Bergland, GB YB); Gaming, Kartause
- GamingOCart 1366 III 21, 21. März 1366 (1366-03-21); 1366_III_21
  Jans der Pauzz und seine Frau Anna verkaufen dem Kloster Gaming ihr rechtes Eigen, das Gut gelegen zu Zell in der Pfarre Mank, und dient jährlich 12 Schilling, um 31 Pfund Wiener Pfenning.
  Aussteller; Frau des Jans des Pauzz, Aussteller; Gaming, Kartause; Mank (GB Mank)
- GamingOCart 1366 III 27, 27. März 1366 (1366-03-27); 1366_III_27
  Ott der Cholb zu Wieselburg an der Zeil und seine Frau verkaufen ihr rechtes Eigen, das Gut zu Baumgarten in dem Sprinzenbach mit der halben Wiese, die sie vom Kloster Gaming zu Burgrecht hatten, und ein Gut in dem Graben, beide Güter liegen in der Pfarre Ruprechtshofen, um 47 1/2 Pfund Wiener Münze, dem Kloster Gaming.
  Aussteller; Gaming, Kartause; in der Pfarre Ruprechtshofen; bei Schachau (GB SB) (?); Ruprechtshofen (GB Mank); Wieselburg (GB SB)
- GamingOCart 1366 V 22, 22. Mai 1366 (1366-05-22); 1366_V_22
  Albrecht der Hager und seine Frau Margarethe verkaufen ihr rechtes Eigen, das Gut auf dem Puthreichsberg in der Pfarre Ruprechtshofen, das jährlich 11 Schilling 10 Pfenning Wiener Münze und für Hühner und Ehrung 40 Pfenning dient, um 24 Pfund Wiener Pfenning.
  Aussteller; Ruprechtshofen (GB Mank)
- GamingOCart 1366 X 13, 13. Oktober 1366 (1366-10-13); 1366_X_13
  Jans der Pauzz und seine Frau Anna verkaufen ihr rechtes Eigen, 4 Güter in der Pfarre Ruprechtshofen, zusammen 5 Pfund Geld, und dazu ihren Anteil am Berg Blassenstein mit dem dazugehörigen Holz, alles zusammen um 125 Pfund Wiener Pfenning dem Kloster Gaming.
  Aussteller; Frau des Jans des Pauzz, Aussteller; Gaming, Kartause; Ruprechtshofen (GB Mank)
- GamingOCart 1367 I 06, 6. Jänner 1367 (1367-01-06); 1367_I_06
  Frau Offmei, Witwe Hadmars von Wolkersdorf, verkauft ihr Gut Ritzengrub in der Pfarre St. Leonhard um 33 Pfund Wiener Pfenning dem Kloster Gaming.
  Aussteller; Gaming, Kartause; Ritzengrub (GB Mank); St. Leonhard am Forst (GB Mank); Wolkersdorf (welches ?)
- GamingOCart 1367 III 12, 12. März 1367 (1367-03-12); 1367_III_12
  Stephan der Halmer und seine Frau und seine Schwester Salmey und ihr Mann Friedrich der Leb geben ihren Hof, genannt der Halmerhof, dem Kloster Gaming gänzlich auf.
  Aussteller; Mann der Salmey, Schwester des Stephan des Halmayr, Aussteller; Schwester des Stephan des Halmayr, Aussteller; Gaming, Kartause
- GamingOCart 1367 V 21, 21. Mai 1367 (1367-05-21); 1367_V_21
  Ulrich bei den Minderbrüdern zu Wien und seine Frau verkaufen dem Kloster Gaming ihr rechtes freies Eigen, 9 Pfund 42 Pfenning Wiener Münze auf den genannten Gütern, um 160 Pfund Wiener Pfenning.
  Aussteller; Gaming, Kartause; Minoritenkloster zu Wien; Wien
- GamingOCart 1367 VIII 02, 2. August 1367 (1367-08-02); 1367_VIII_02
  Jans von Haslau und seine Frau und Jans der Hämler und seine Frau verkaufen für sich und die minderjährige Katharina mit Erlaubnis des Bergmeisters von Gaming dem Wisent von Früling, Bürger zu Wien, ihr halbes Joch Weingarten an dem Schenkenberg zu Grinzing, wovon man dem Kloster Gaming jährlich 1 1/2 Eimer Bergrecht und 3 Helbling Vogtrecht gibt, um 28 Pfund Pfenning, die zu Gunsten der Katharina angelegt werden.
  Aussteller; Gaming, Kartause; Grinzing, Wien 19; Haslau (welches?); Wien
- GamingOCart 1368 III 09, 9. März 1368 (1368-03-09); 1368_III_09
  Herzog Albrecht III. von Österreich gibt dem Kloster Gaming für Salz an dem Höllental die Freiheit an der neuen Maut zu Gmunden bis auf seinen und seines Bruders Herzog Leopolds III. Widerruf.
  Albrecht III., Herzog von Österreich (1365-1395), Aussteller; Leopold III., Herzog von Österreich (1365-1386); Gaming, Kartause; Gmunden (GB GM); Wien
- GamingOCart 1368 IV 12, 12. April 1368 (1368-04-12); 1368_IV_12
  Jörg der Hegsler entscheidet als erwählter Schiedsrichter in dem Streit des Klosters Gaming mit Konrad von Görten wegen einer neu errichteten Mühle in der Görten, wodurch die alte, welche das Kloster von dem Vater des Konrad erkauft hatte, um ihr Wasser gekommen, nach Untersuchung in Gemeinschaft mit 12 Personen, daß die neue Mühle wieder abkommen soll.
  Gaming, Kartause
- GamingOCart 1368 IV 23, 23. April 1368 (1368-04-23); 1368_IV_23
  Johann, Pfarrer zu Matzleinsdorf, verkauft mit Erlaubnis seines Lehensherrn, des Konrad, Pfarrer zu Melk, im Namen seiner Kirche 1/2 Joch Weingarten an dem Schenkenberg, den der selige Stephan, Pfarrer zu Melk, der Kirche für sein Seelenheil vermacht hat, wovon man an Gaming jährlich 172 Eimer Wein Bergrecht und 3 Helbling Vogtrecht gibt, dem Wisent von Früling, Bürger zu Wien, um 22 1/2 Pfund Wiener Pfenning, die zum Besten der Kirche angelegt werden sollen.
  Gaming, Kartause; Matzleinsdorf (GB ME); Melk (GB ME); Wien
- GamingOCart 1368 IV 26, 26. April 1368 (1368-04-26); 1368_IV_26
  Dietrich, Sohn des Konrad des Müllers zu Hippersdorf, und seine Frau verkaufen ihre halbe Mühle zu Hippersdorf, die sie vom Kloster Gaming zu Burgrecht hatten, um 85 Pfund Pfenning demselben Kloster.
  Aussteller; Gaming, Kartause; Hippersdorf (GB Kirchberg am Wagram); Wien
- GamingOCart 1368 IX 01, 1. September 1368 (1368-09-01); 1368_IX_01
  Johann, Pfarrer zu Matzleinsdorf, verkauft dem Wisent von Früling, Bürger zu Wien, ein halbes Joch Weingarten am Schenkenberg, um 22 1/2 Pfund Pfenning, wofür er nach Rat der Pfarrgemeinde einen mit Burgrecht dem Konrad von Maissau gehörigen Weingarten zu Leiben am Auttenberg und mit 60 Pfenning dienstbar ist, gekauft hat.
  Aussteller; Leiben (GB ME); Maissau (GB HL); Matzleinsdorf (GB ME)
- GamingOCart 1369 I 10, 10. Jänner 1369 (1369-01-10); 1369_I_10
  Graf Ulrich von Schaunberg, Hauptmann ob der Enns, gibt dem Kloster Gaming seine Eigenschaft zu Pölla am Liefenhof und den dazu gehörigen Gütern, die das Kloster gekauft hatte.
  Gaming, Kartause; Pölla (GB Mank); Schaunberg (Ruine, Gde. Hartkirchen, GB Eferding); Wien
- GamingOCart 1369 VIII 05, 5. August 1369 (1369-08-05); 1369_VIII_05
  Christan der Zinzendorfer erklärt, daß in dem Streite zwischen ihm und dem Kloster Gaming über das Landrecht auf einigen in der Pfarre Gresten liegenden Klostergütern die aufgestellten Schiedsricher gesprochen haben, daß er auf den Gütern des Klosters das Landgericht habe, aber die Leute dürfen dem Landgerichte nun ausgeliefert werden als sie mit Gärtel umfangen sind.
  Gaming, Kartause; Gresten (GB SB)
- GamingOCart 1370 VI 01, 1. Juni 1370 (1370-06-01); 1370_VI_01
  Seibolt Weniger, Bürger zu Passau, gibt seinem Schwager Hans Velber, Bürgermeister von Passau, und seinen Enkeln 1 Joch Weingarten, genannt der Humel bei Kritzendorf, als Leibgeding auf ihre Lebenszeit, wovon man jährlich 8 Pfund Pfenning dem Spital zu Passau reichen soll, wofür den armen Leuten wöchentlich jeden Freitag 150 Bretzen und jährlich 8 Eimer Wein ausgeteilt werden sollen, nach dem Tode der 4 Personen fällt der Weingarten dem Spital ganz zu.
  Aussteller; Schwager des Seibolt Weniger, Bürger zu Passau; Kritzendorf (GB KN); Passau, D
- GamingOCart 1370 IX 01, 1. September 1370 (1370-09-01); 1370_IX_01
  Konrad der Schenkenberger und seine Frau Wendel verkaufen mit Erlaubnis des Bergmeisters des Klosters Gaming, dem Jans, Pfarrer zu Oberndorf, ihr 1/4 Weingarten an den Schenkenberg, wovon man dem Kloster Gaming jährlich 1/2 Eimer Bergrecht gibt, um 80 Pfund Wiener Pfenning.
  Aussteller; Bergmeister des Klosters Gaming; Frau des Konrad des Schenkenberger, Aussteller; Gaming, Kartause; Oberndorf an der Melk (GB SB)
- GamingOCart 1370 IX 02, 2. September 1370 (1370-09-02); 1370_IX_02
  Ander von Stychental und seine Frau stellen dem Kloster Gaming einen Revers aus, daß sie von dem Hof, auf dem sie sitzen, den alten Dienst zu 3 1/2 Mut Korn, 3 1/2 Mut Hafer weiter geben wollen, und dazu die Gülte, welche sie dem Kloster schuldig sind; sie stellen dafür Bürgen.
  Aussteller; Gaming, Kartause
- GamingOCart 1371 V 15, 15. Mai 1371 (1371-05-15); 1371_V_15
  Friedrich von Kreisbach, seine Frau Agnes und ihre Brüder Wulfing und Stephan, Sohn des Poppo von Ebergassing, verkaufen dem Kloster Gaming 3 Güter in St. Anton an der Jeßnitz in der Pfarre Scheibbs, ein Lehen der Herzoge von Österreich, um 38 1/2 Pfund Pfenning Wiener Münze.
  Aussteller; Bruder der Agnes, Frau des Friedrich von Kreisbach, Aussteller; Frau des Friedrich von Kreisbach, Aussteller; Ebergassing (GB Schwechat); Gaming, Kartause; Kreisbach (GB P); Scheibbs (GB SB); St. Anton an der Jeßnitz (GB SB)
- GamingOCart 1372 IV 24, 24. April 1372 (1372-04-24); 1372_IV_24
  Ulrich, Sohn des Dankwart von Schollach, und seine Frau verkaufen ihr rechtes Eigen, 2 Güter bei Oberndorf in dem Graben unter dem Frezzmazzel in der Pfarre St. Leonhard, wovon man jährlich 2 1/2 Pfund Wiener Pfenning dient, dem Kloster Gaming um 37 Pfund Wiener Pfenning.
  Aussteller; Gaming, Kartause; Oberndorf an der Melk (GB SB); Schollach (GB ME); St. Leonhard am Forst (GB Mank)
- GamingOCart 1372 XII 12, 12. Dezember 1372 (1372-12-12); 1372_XII_12
  Niklas der Würffel, Bürger zu Wien, erklärt, daß auch er den Kauf schirmen wolle, den das Kloster Gaming machte, da es von seiner Stiefmutter Katharina, Witwe des Heinrich Würffel, seines Vaters, ein Haus erkaufte, welchen Kauf sein Bruder Heinrich der Würffel und sein Schwager Konrad der Reicholf zu schirmen versprochen hatten.
  Aussteller; Bruder des Niklas Würffel, Bürger zu Wien; Schwager des Niklas Würffel, Bürger zu Wien; Stiefmutter des Niklas Würffel, Bürger zu Wien; Vater des Niklas Würffel, Bürger zu Wien; Gaming, Kartause; Wien
- GamingOCart 1373 II 23, 23. Februar 1373 (1373-02-23); 1373_II_23
  Otto von Theben, gesessen zu Grinzing, Bergmeister des Klosters Gaming, spricht dem Mathes, Klosterdiener von Gaming, einen Weingarten an dem Schenkenberg, der der Frau Katharina Judenburgerin gehörte, wegen versessenen Burgrechts gerichtlich zu.
  Aussteller; Gaming, Kartause; Grinzing, Wien 19; Wien
- GamingOCart 1374 I 13, 13. Jänner 1374 (1374-01-13); 1374_I_13
  Die Brüder Wulfing und Mert von Plankenstein verkaufen ihr rechtes Eigen, das Gut zu Ruprechtshofen, heißt in dem Vogelsang, um 68 Pfund Wiener Pfenning, den Herzogen Albrecht III. und Leopold III. für das Kloster Gaming.
  Albrecht III., Herzog von Österreich (1365-1395); Bruder des Wulfing von Plankenstein, Aussteller; Leopold III., Herzog von Österreich; Wulfing von Plankenstein, Bruder des Mert von Plankenstein, Aussteller; Ruprechtshofen (GB Mank); Wien
- GamingOCart 1374 II 12, 12. Februar 1374 (1374-02-12); 1374_II_12
  Friedrich der Vogelsanger von Ruprechtshofen, der von den Brüdern Wulfing und Mert Plankensteiner das Gut an dem Vogelsang zu Ruprechtshofen eine Zeitlang aus ihrem guten Willen inne gehabt hat, leistet Verzicht gegen das Kloster Gaming, dem dasselbe Gut von den Herzögen Albrecht III. und Leopold III. von den Plankensteinern gekauft wurde.
  Albrecht III., Herzog von Österreich (1365-1395); Bruder des Wulfing Plankensteiner; Leopold III., Herzog von Österreich; Wulfing Plankensteiner, Bruder des Mert Plankensteiner; Gaming, Kartause; Ruprechtshofen (GB Mank)
- GamingOCart 1374 IX 29, 29. September 1374 (1374-09-29); 1374_IX_29
  Niklas der Hager und seine Frau Katharina verkaufen dem Jans Weczlein am Steg und seiner Frau ihr rechtes Eigen, 9 Schilling Wiener Pfenning Gülte auf einem Lehen im Wolfsbach in der Pfarre Ruprechtshofen, um 16 Pfund Wiener Pfenning.
  Aussteller; Frau des Niklas des Hager, Aussteller; Ruprechtshofen (GB Mank)
- GamingOCart 1374 XII 13, 13. Dezember 1374 (1374-12-13); 1374_XII_13
  Jans der Häusler von Purgstall und seine Frau verkaufen ihr rechtes Lehen von den Herzögen von Österreich, das Mitterreut in St. Anton an der Jeßnitz in der Pfarre Scheibbs, das jährlich 1/2 Pfund Wiener Pfenning dient und 2 Teile Zehent darauf, um 27 Pfund Wiener Pfenning, den Herzögen Albrecht III. und Leopold III. für das Kloster Gaming.
  Albrecht III., Herzog von Österreich (1365-1395); Aussteller; Leopold III., Herzog von Österreich (1365-1386); Gaming, Kartause; Purgstall (GB SB); Scheibbs (GB SB); St. Anton an der Jeßnitz (GB SB)
- GamingOCart 1375 I 25, 25. Jänner 1375 (1375-01-25); 1375_I_25
  Konrad der Lewel von Oberndorf und seine Frau Offmei verkaufen dem Kloster Gaming ihren Anteil an der Mühle zu Oberndorf um 26 Pfund Wiener Pfenning.
  Aussteller; Frau des Konrad des Lewel von Oberndorf, Aussteller; Gaming, Kartause; Oberndorf an der Melk (GB SB)
- GamingOCart 1375 VIII 24, 24. August 1375 (1375-08-24); 1375_VIII_24
  Niklas, Pfarrer zu Gaming, und die Zechmeister des Gotteshauses daselbst, verkaufen das Gut auf dem Öd in der Pfarre Scheibbs dem Konrad von Görten und seiner Frau Anna um 6 1/2 Pfund Pfenning.
  Frau des Konrad von Görten; Gaming (GB SB); Scheibbs (GB SB)
- GamingOCart 1377 II 16, 16. Februar 1377 (1377-02-16); 1377_II_16
  Herzog Albrecht III. von Österreich verlegt auf Bitten des Klosters Gaming seine beiden klösterlichen Gerichte zu Ruprechtshofen und zu Oberndorf aus diesen beiden Dörfern in den Markt Scheibbs.
  Albrecht III., Herzog von Österreich (1365-1395), Aussteller; Gaming, Kartause; Oberndorf an der Melk (GB SB); Ruprechtshofen (GB Mank); Scheibbs (GB SB); Wien
- GamingOCart 1377 V 10, 10. Mai 1377 (1377-05-10); 1377_V_10
  Konrad der Frühel und seine Frau erklären, daß sie sich mit dem Kloster Gaming ganz verglichen haben: derselbe wird ein Holde des Klosters und entsagt allen Ansprüchen auf einige Güter, worüber sie im Streit waren.
- GamingOCart 1377 VII 07, 7. Juli 1377 (1377-07-07); 1377_VII_07
  Friedrich von Tirna und seine Frau verkaufen ihre 2 Weingärten zu Sievering an dem Hornsberg, von dem ersten dient man dem Gotteshaus zu Mitterhofen 9 Viertel Wein Bergrecht und 9 Ort Vogtrecht, von dem zweiten dem Niklas Steiner, Bürger zu Wien, 4 1/2 Viertel Wein Bergrecht und 4 1/2 Ort Vogtrecht, dem Kloster Gaming um 75 Pfund weniger 1 Pfenning.
  Aussteller; Gaming, Kartause; Mitterhofen (abgek., in Wien 19); Sievering (Ober-, Unter-), Wien 19; Wien
- GamingOCart 1378 II 14, 14. Februar 1378 (1378-02-14); 1378_II_14
  Johann, Pfarrer zu Oberndorf, schenkt dem Kloster Gaming einen Weingarten bei Baden an dem Kaltenberg, den er von dem Geld erkauft hatte, was er sich in demselben Kloster mit seiner Arbeit getreulich verdient hat, für ein Seelgerät.
  Aussteller; Baden (GB BN); Gaming; Gaming (GB SB); Gaming, Kartause; Oberndorf an der Melk (GB SB)
- GamingOCart 1379 III 25, 25. März 1379 (1379-03-25); 1379_III_25
  Hertel der Kilber zu Obersberg und seine Frau verkaufen ihr rechtes Eigen, ein Lehen zu Heuberg und die Mühle dabei, die zusammen 18 Schilling Pfenning in der Pfarre Ruprechtshofen dienen, um 24 Pfenning Geld in dem Burgfried bei Scheibbs auf 3 Gütern, um 45 1/2 Pfund Wiener Pfenning dem Kloster Gaming.
  Aussteller; Gaming, Kartause; Kilb (GB Mank); Ruprechtshofen (GB Mank); Scheibbs (GB SB)
- GamingOCart 1379 IV 03, 3. April 1379 (1379-04-03); 1379_IV_03
  Rappold in der Hamfreisten und seine Frau verkaufen dem Heinrich Emser, Bürger zu Scheibbs, 6 Zehenthäuser, überall 2 Teile Zehent darauf, um 14 Pfund Wiener Pfenning.
  Aussteller; Scheibbs (GB SB)
- GamingOCart 1379 IV 24, 24. April 1379 (1379-04-24); 1379_IV_24
  Marchart der Häusler verkauft dem Friedrich Lietebner und seiner Frau Agnes die Eigenschaft des Gutes Distelreith auf dem Puchberg, 2 Teile Zehent darauf, in der Pfarre Scheibbs, um 11 Pfund Wiener Pfennig.
  Aussteller; Frau des Friedrich Lietebner; Scheibbs (GB SB)
- GamingOCart 1379 VII 25, 25. Juli 1379 (1379-07-25); 1379_VII_25
  Friedrich der Lietebner und seine Frau verkaufen ihr Gut, das Distelreith auf dem Puchberg, und 2 Teile Zehent in der Pfarre Scheibbs um 55 Pfund Wiener Pfenning dem Kloster Gaming.
  Aussteller; Gaming, Kartause; Puchberg bei Randegg (GB SB); Scheibbs (GB SB)
- GamingOCart 1380 IX 01, 1. September 1380 (1380-09-01); 1380_IX_01
  Hans der Plankensteiner und seine Frau und sein Bruder Marchart machen mit dem Kloster Gaming einen Gütertausch: sie geben dem Kloster das Gut, genannt Hub bei Oberndorf in der Pfarre Ruprechtshofen, das jährlich 14 Schilling Pfenning dient, und erhalten 2 Güter, das eine heißt die Hub unter Plankenstein in der Pfarre Ruprechtshofen und dient jährlich 11 Schilling Pfenning und 26 Pfenning, das andere liegt bei Pölla und dient jährlich 40 Pfenning.
  Bruder des Hans des Plankensteiner; Gaming, Kartause; Oberndorf an der Melk (GB SB); Plankenstein (GB Mank); Pölla (GB Mank) (?); Ruprechtshofen (GB Mank)
- GamingOCart 1381 V 03, 3. Mai 1381 (1381-05-03); 1381_V_03
  Heinrich von Pottendorf verkauft sein rechtes freies Eigen, 58 Eimer Weingeld Bergrecht und 2 Pfund 6 Schilling 16 Pfenning Geld Bergdienst und Vogtpfenning, alles auf Weingärten zu Sooß und alles Zugehör, um 340 Pfund Wiener Pfenning dem Kloster Gaming.
  Aussteller; Gaming, Kartause; Pottendorf (GB Ebreichsdorf); Sooß (GB BN oder GB Mank) (?)
- GamingOCart 1381 IX 01, 1. September 1381 (1381-09-01); 1381_IX_01
  Seifried der Pranczstetter und seine Frau verkaufen ihrem Sohn Jörg dem Schorner und seiner Fau Anna ihren Zehent in der Pfarre Purgstall um 10 Pfund Pfenning.
  Aussteller; Frau des Jörg des Schorner; Sohn des Seifried des Pranczstetter; Purgstall (GB SB)
- GamingOCart 1382 V 13, 13. Mai 1382 (1382-05-13); 1382_V_13
  Ulrich von der Schaebnicz und seine Frau verkaufen ihr rechtes Eigen, 55 Eimer weniger 1/2 Viertel Weingeld Bergrechts zu Ober- und Untersievering auf Weingärten, und 5 1/2 Pfund Wiener Pfenning Geld zu beiden Sievering auf 13 1/2 Holden behauster Gült, Überländ und Vogtrecht, um 237 Pfund Wiener Pfenning dem Kloster Gaming.
  Aussteller; Gaming, Kartause; Sievering, Ober-, Unter-, Wien 19; Wien
- GamingOCart 1382 IX 26, 26. September 1382 (1382-09-26); 1382_IX_26
  Abt Koloman von Heiligenkreuz und der Konvent geben dem Kloster Gaming einen Revers, daß sie sich der von den Spruchherren, den Äbten von Zwettl und Lilienfeld gemachten Entscheidung betreffend des Streites über 3 verfallene Weingärten zu Baden unterwerfen.
  Koloman, Abt von Heiligenkreuz, Aussteller; Baden (GB BN); Gaming, Kartause; Heiligenkreuz, Zisterzienserstift; Lilienfeld, Zisterzienserstift; Zwettl, Zisterzienserstift
- GamingOCart 1384 IV 24, 24. April 1384 (1384-04-24); 1384_IV_24.1
  Berthold der Amman und seine Frau verkaufen dem Kloster Gaming ihr Gut in der Au hinter dem See zu Lunz, dem sie jährlich 1/2 Pfund Pfenning dienten, um 34 Pfund Pfenning.
  Aussteller; Gaming, Kartause; Lunz am See (GB SB)
- GamingOCart 1384 IV 24, 24. April 1384 (1384-04-24); 1384_IV_24
  Jans der Jung-Stadler und seine Frau verkaufen ihr Gut in der Au unter dem See zu Lunz zu nächst Berthold dem Ammann, dem Kloster Gaming, dem sie jährlich ein halbes Pfund Pfenning dienten, um 36 Pfund Wiener Pfenning.
- GamingOCart 1385 I 08, 8. Jänner 1385 (1385-01-08); 1385_I_08
  Agnes, Tochter des Dietlein Gassner, Elisabeth Wenniger und ihre Schwester Peters erklären, daß sie hinsichtlich ihrer Ansprüche an ihre Mutter Diemut Weidachsin sich dem Ausspruche 4 Schiedsrichter unterworfen haben, welche entschieden, daß das halbe Haus und ein halber Krautgarten zu Scheibbs der Mutter Diemut zu verbleiben hat; Pönfall für die Herrschaft 20 Pfund Wiener Pfenning.
  Aussteller; Schwester der Elisabeth Wenniger; Scheibbs (GB SB)
- GamingOCart 1386 III 16, 16. März 1386 (1386-03-16); 1386_III_16
  Hans, derzeit Hansgraf in Österreich, und seine Frau Anna verkaufen mit Bewilligung des Bergmeisters der Kartause Gaming dem Hans Smauzzer ihr 1/2 Joch Weingarten an dem Suenberg, wovon man jährlich nach Kloster Gaming 1 Eimer Wein Bergrecht dient und 1 Wiener Pfenning Vogtrecht gibt, um 50 Pfund Wiener Pfenning.
  Aussteller; Frau des Hans, derzeit Hansgraf in Österreich, Aussteller; Gaming, Kartause; Wien
- GamingOCart 1386 IV 30, 30. April 1386 (1386-04-30); 1386_IV_30
  Görg der Gaubicz, Landrichter zu Peilstein, und seine Frau verkaufen ihr rechtes Eigen, das Gut in der Klausen in der Pfarre Ruprechtshofen, das jährlich 6 Schilling Pfenning dient, dem Kloster Gaming, um 15 Pfund Pfenning.
  Aussteller; Gaming, Kartause; Ruprechtshofen (GB Mank)
- GamingOCart 1386 VIII 25, 25. August 1386 (1386-08-25); 1386_VIII_25
  Mert der Ockerter und seine Frau verkaufen ihr rechtes Eigen, das Gut auf dem Vokansberg in der Pfarre Ruprechtshofen, dient jährlich 12 Schilling Pfenning, dem Kloster Gaming, um 33 Pfund gemeinen Wiener Pfenning.
  Aussteller; Gaming, Kartause; Ockert (GB Mank); Ruprechtshofen (GB Mank)
- GamingOCart 1386 XI 11, 11. November 1386 (1386-11-11); 1386_XI_11
  Hans der Rusch, gesessen zu Weißpyrha, und seine Frau Anna verkaufen dem Kloster Gaming ihren ledigen Hof in Kreisbach in der Pfarre Purgstall, ein Lehen des Herzogs Leopold, um 92 Pfund Wiener Pfenning.
  Aussteller; Frau des Hans des Rusch, gesessen zu Weißpyrha, Aussteller; Leopold III., Herzog von Österreich (1365-1386); Gaming, Kartause; Kreisbach (GB P); Purgstall (GB SB); Weißpyrha (GB ME)
- GamingOCart 1386 XII 12, 12. Dezember 1386 (1386-12-12); 1386_XII_12
  Thomas der Chnelnpreyn von Aggsbach und seine Frau, Schuster von Loosdorf, und Stephan der Troht verkaufen dem Hans Wydmer und seiner Frau mit Bewilligung des Grundherrn Johann, Kaplan der St. Andreas Kapelle auf der Hochstraße zu Wien in Herrn Kadolts Haus von Eckartsau, 1/2 Weingarten zu Penzing in dem Neunberg, um 9 Pfund Wiener Pfenning und mit der Bedingung einige Wallfahrten zu verrichten.
  Aussteller; Kadolt von Eckartsau; Aggsbach (GB KR); Eckartsau (GB Groß-Enzersdorf); Loosdorf (welches ?); Penzing, Wien 14
- GamingOCart 1387 I 11, 11. Jänner 1387 (1387-01-11); 1387_I_11
  Konrad der Chammer erklärt, daß Prior Leonhard von Gaming, welcher als Bergherr einen Kaufbrief über einen Weingarten an dem Sonnberg bei Sievering, 1 1/2 Joch groß, welchen er dem Jakob, Bader des Herzogs zu Wien, und Hartmann, dem Bader daselbst, verkauft hat, davon keinen Schaden haben soll.
  Aussteller; Bader zu Wien; Leonhard I., Prior von Gaming (1384-1389); Sievering (Ober-, Unter-), Wien 19; Wien
- GamingOCart 1387 VI 07, 7. Juni 1387 (1387-06-07); 1387_VI_07
  Margarethe, Witwe des Niklas Retelsberger von Grinzing, verkauft dem Heinrich Mündlein, Bürger zu Passau, und seiner Frau mit der Erlaubnis des Bergmeisters des Klosters Gaming ihr 1 1/2 Joch Weingarten in dem Kaasgraben, wovon man dem Kloster Gaming 4 1/2 Eimer Wein Bergrecht, und 4 1/2 Pfenning Vogtrecht jährlich gibt. Kaufpreis 54 Pfund Pfenning.
  Aussteller; Gaming, Kartause; Grinzing, Wien 19; Passau, D; Wien
- GamingOCart 1387 VI 15, 15. Juni 1387 (1387-06-15); 1387_VI_15